# 工程类质保金占用支付利息现流附表的编制问题

提问人：涛声依旧 8822 时间：2019-04-30 10:09:50
求助陈版 审计中遇到一家公司，被审计单位大量占用工程类质保金，并与包工头约定支付利息。被审计单位将这部分利息计入财务费用-利息支出 1600 多万 + 与金融机构借款的利息支出 800 多万，现流附表的财务费用只列示了与金融机构产生的利息支出，， 我的判断如下 1 ，占用工程类质保金支付利息巨大，算一种变相借款融资。在现流主表把这部分利息计入筹资活动，附表的财务费用也相应包括这部分财务费用-利息支出， 2 、工程类质保金跟经营互动相关，在编制现金流量表主表时算作经营活动-支付其他，相应在现流附表只算与金融机构借款的利息支出，这样判断是否合理？

回答人：chenyiwei
如果占用质保金的额度和时间超过了一般的行业惯例，且计算利息，则应视作融资行为，你的第一种理解合理，已不属于经营现金流。